臺灣苗栗地方法院民事裁定　　　　　　　100年度護字第177號
聲　請　人　苗栗縣政府
法定代理人　劉政鴻
相　對　人　0000-0000.
　　　　　　0000-0000.
上　二　人
法定代理人　0000-000000F （真實姓名年籍均詳卷）
上列當事人間聲請延長安置事件，本院裁定如下：
    主      文
相對人0000-000000A、0000-000000A1 （真實姓名年籍均詳卷）
應自民國一○○年十月二十九日起延長安置參個月。
聲請程序費用新臺幣壹仟元由聲請人負擔。
    理      由
一、按兒童及少年有下列各款情形之一，非立即給予保護、安置
    或為其他處置，其生命、身體或自由有立即之危險或有危險
    之虞者，直轄市、縣（市）主管機關應予緊急保護、安置或
    為其他必要之處置：（一）兒童及少年未受適當之養育或照
    顧。（二）兒童及少年有立即接受診治之必要，而未就醫者
    。（三）兒童及少年遭遺棄、身心虐待、買賣、質押，被強
    迫或引誘從事不正當之行為或工作者。（四）兒童及少年遭
    受其他迫害，非立即安置難以有效保護者。緊急安置不得超
    過七十二小時，非七十二小時以上之安置不足以保護兒童及
    少年者，得聲請法院裁定繼續安置。繼續安置以三個月為限
    ；必要時，得聲請法院裁定延長之，兒童及少年福利法第36
    條第1 項、第37條第2 項分別定有明文。
二、本件聲請意旨略以：聲請人依法為兒童及少年福利主管機關
    ，於民國100 年4 月26日受理通報後派員訪視瞭解，相對人
    0000-000000A、0000-000000A1 （真實姓名年籍均詳卷）陳
    述約自幼稚園時期起，多次遭其父即其法定代理人0000-000
    000F（真實姓名年籍均詳卷）猥褻，故聲請人遂於100 年4
    月26日依兒童及少年福利法第36條之規定緊急安置相對人，
    並依同法第37條之規定聲請本院裁定准予繼續安置相對人在
    案。本案妨害性自主案件業經地檢署於100 年6 月2 日偵查
    終結並將相對人之父起訴，本院亦於100 年8 月16日宣示判
    決，目前司法流程已結束，現相對人之父於執行保護管束期
    間。聲請人依兒童及少年福利法第43條之規定，於100 年8
    月3 日轉介財團法人臺灣兒童暨家庭扶助基金會苗栗分事務
    所（以下簡稱家扶中心）提供相對人家家庭處遇服務，針對
    原生家庭部分提供家庭重整、親子會面、中秋節返家團聚及
    親子一日遊等服務，針對寄養安置部分提供相對人生活照顧
    、穩定就學、生活常規及規範建立等。家庭處遇服務近3 個
    月，服務評估狀況如下：相對人之父以往少與相對人為親子
    互動，致使親子關係疏離：相對人之父雖有意願負起日後生
    活照顧及教養責任，但現階段親子互動技巧與教養能力不足
    ，評估尚無法提供相對人適切生活照顧。相對人之親屬資源
    雖豐富且有高度意願負擔相對人之生活照顧，然相對人之親
    屬現階段對於照顧計畫之擬定尚未有具體規劃，後續仍需觀
    察親屬協助及具體執行程度。相對人之父目前於緩刑3 年付
    保護管束之執行初期，其行為改正和持續程度尚在觀察階段
    ，評估相對人暫不適宜返家與其父共同生活。綜上所述，相
    對人之父之親職技巧及教養能力有待提升，而同住之親屬雖
    有強烈意願擔任照顧角色，但其協同照顧功能及具體計畫尚
    待觀察，評估相對人現階段暫不適宜返家生活，為此，爰依
    兒童及少年福利法第37條之規定，聲請本院裁定准予繼續安
    置相對人3 個月，以維護相對人權益等語。
三、經查，聲請人主張之上開事實，業據其提出本院100 年度護
    字第63、119 號民事裁定、100 年度訴字第417 號宣示判決
    筆錄、苗栗縣政府兒童保護個案安置評估報告等件為證，核
    無不符，足認相對人確有遭受迫害之情事。依前開評估報告
    所示，相對人之父雖有意負起日後相對人之生活照顧及教養
    責任，但現階段其欠缺親子互動技巧與教養能力，無法提供
    相對人適切生活照顧並發揮家庭功能，另相對人之伯父母亦
    有強烈意願擔任照顧角色，但其協同照顧功能尚須加強，後
    續家庭處遇工作目標將著重於提升相對人之父及伯父母之親
    職責任及教養技巧，並使其負起家庭生活環境之改善，以為
    相對人返家生活預作準備，故評估相對人目前暫不適宜返家
    ，是仍有必要延長安置3 個月以提供相對人保護。從而，聲
    請人聲請延長安置3 個月，核屬有據，應予准許。
四、依兒童及少年福利法第1 條第2 項，非訟事件法第21條第1
    項、第24條第1 項，裁定如主文。
中    華    民    國    100   年    10    月    28    日
                  家事法庭    法  官  曾明玉
以上正本係照原本作成。
如不服本裁定，應於裁定送達後十日內向本院提出抗告狀，並繳
納抗告費新臺幣壹仟元。
                              書記官  黃惠雯
中    華    民    國    100   年    10    月    28    日